【裁判字號】    98,聲,3787
【裁判日期】    981228
【裁判案由】    聲請具保停止羈押
【裁判全文】
臺灣高等法院刑事裁定                  98年度聲字第3787號
聲  請  人
即  被  告    甲○○
上列被告因98年度上重訴字第67號毒品危害防制條例案件，聲請
人聲請具保停止羈押，本院裁定如下：
    主  文
聲請駁回。
    理  由
一、本件被告甲○○因違反毒品危害防制條例案件，前經本院訊
    問後，認為有刑事訴訟法第101條第1項第3款之情形，非予
    羈押，顯難進行審判，執行羈押。
二、聲請意旨略以：被告在偵查期間主動供述所知上游情資，配
    合辦案，並無串證、勾串證人之虞，且被告家境清寒，與哥
    哥相依為命，希望能在服刑前回家陪伴家人及處理事情，以
    免遺憾，且被告也願配合限制住居，來面對司法刑責，況共
    同被告張弘毅經原審判處無期徒刑，卻依然交保在外，恐有
    違比例原則，爰請求准予具保停止羈押云云。
三、經查：
（一）按所謂羈押，係以實行訴訟、保全證據或刑罰之執行為目
      的之強制處分，衡以羈押之目的，除保全證據及刑事訴訟
      程序之進行外，亦是未來判決確定後，保全刑事執行之手
      段。按以所犯為死刑、無期徒刑或最輕本刑為5年以上有
      期徒刑之罪為羈押原因者，此款羈押理由之目的並在於確
      保審判之進行及刑之執行，因重罪相較於輕罪而言，被告
      可能期待的刑罰制裁較為嚴厲，逃亡之誘因也隨之增加，
      因而可認有羈押之必要。被告因違反毒品危害防制條例第
      4條第1項之運輸第一級毒品罪，業經原審於98年10月6日
      以98年度重訴字第7號判處被告有期徒刑20年，足見被告
      犯行明確且屬重大，符合刑事訴訟法第101條第1項第3款
      之規定，且案未確定，自有羈押之原因與必要。
（二）復以被告所犯係運輸第一級毒品海洛因之罪嫌，對社會治
      安影響層面大，並屬危害公序良俗之重罪，從公共利益之
      考量，羈押被告並無違反比例原則。又被告辯稱本件伊配
      合偵查辦案，並無串證、勾串證人之虞，亦願意配合限制
      住居云云，然查，被告本件所犯既係屬最輕本刑5年以上
      有期徒刑之重罪，且業經原審判處有期徒刑20年之重刑，
      除符合刑事訴訟法第101條第1項第3款之法定羈押事由外
      ，於立法政策上亦認符合本款規定者，得予以羈押，再者
      ，羈押被告之目的，在於確保訴訟程序之進行、確保證據
      之存在及真實、及確保刑罰（保安處分）之執行，而被告
      有無羈押之必要，法院自得就具體個案情節予以斟酌決定
      ，如就客觀情事觀察，法院許可羈押之裁定，在目的與手
      段之間衡量並無明顯違反比例原則之情形，即無違法或不
      當可言。是本件被告所犯既屬嚴重危害社會治安、戕害國
      民健康及擾亂公共秩序之重罪，且業已被判處重刑在案，
      為確保刑罰之執行等目的，羈押被告核屬必要之手段，被
      告上開所辯並無可採，另被告以其配合辦案、無串證之虞
      、願限制住居及家庭因素等而聲請具保停止羈押云云，然
      該聲請具保理由均與本件法定羈押之事由無關，併此敘明
      。又共同被告張弘毅羈押與否與被告本件具保停止羈押之
      聲請亦無干涉，附為敘明。
四、綜上所述，被告之羈押原因尚未消滅，復有羈押之必要，聲
    請意旨請求具保停止羈押，並無理由，應予駁回。
中    華    民    國    98    年    12    月    28   日
                  刑事第五庭    審判長法  官  高明哲
                                      法  官  林洲富
                                      法  官  高玉舜
以上正本證明與原本無異。
如不服本裁定，應於收受送達後五日內向本院提出抗告狀。
                                      書記官  許雅淩
中    華    民    國    98    年    12    月    28    日


司法院資訊處製作；財團法人民間司法改革基金會備份。
